【裁判字號】    89,交易,383
【裁判日期】    891221
【裁判案由】    過失傷害
【裁判全文】
臺灣板橋地方法院刑事判決                        八十九年度交易字第三八三號
    公  訴  人  臺灣板橋地方法院檢察署檢察官
    被      告  丙○○
右列被告因過失傷害案件，經檢察官提起公訴（八十九年度偵字第八七六七號），本
院判決如左：
    主      文
丙○○因過失傷害人，處拘役肆拾日，如易科罰金，以參佰元折算壹日。
    事      實
一、丙○○於民國八十九年二月十四日下午四時五分許，駕駛車牌號碼ＤＶ－一五七
    ○號自用小客車，沿臺北縣三峽鎮○○街由西往東（即往市場）方向行進，途經
    文化路與和平街無號誌交岔路口，本應注意車輛行至無號誌之交岔路口，支線道
    （和平街）車應暫行讓幹道（文化路）車先行，而依其智識程度、精神狀態，及
    當時之天候、路況等一切情形亦無不能注意之情事，竟怠於注意幹線道即文化路
    由南往北（即往三峽舊橋）方向上有由黃炳騰（七十三年八月一日生，無駕駛執
    照）所騎乘並搭載甲○○（七十二年十一月九日生，未戴安全帽）之車牌號碼Ｗ
    ＳＫ－六二三號輕型機車駛近，即貿然搶越交岔路口，未暫停讓前開機車先行通
    過，致其自用小客車之右前車頭擦撞前開機車之左側車身，造成甲○○摔倒在地
    ，受有左側脛骨骨折之傷害。
二、案經甲○○及其法定代理人乙○○訴由臺北縣警察局三峽分局報請臺灣板橋地方
    法院檢察署檢察官偵查起訴。
    理      由
一、訊之被告丙○○固不諱於右揭時、地與被害人甲○○所乘坐之機車發生碰撞，但
    矢口否認有何犯行，辯稱：伊在三、四十公尺前發現被害人所乘機車駛近，即暫
    停讓渠等先行，詎渠等車速過快，撞上伊所駕駛車輛，伊應當無何過咎云云；惟
    查：右揭事實，業據被害人甲○○指訴歷歷，核與證人黃炳騰證述情節（見偵查
    卷第六頁反面）相符，並有診斷證明書及道路交通事故調查報告表存卷可資佐證
    ，又被告所駕駛之車牌號碼ＤＶ－一五七○號自用小客車碰撞受損部位係右大燈
    、前保險桿、引擎蓋及右側葉子板，被害人甲○○所乘坐之車牌號碼ＷＳＫ－六
    二三號輕型機車因碰撞受損部位乃左側腳踏板後側車身，亦分據被告及證人黃炳
    騰陳明（見偵查卷第四頁及第六頁反面），另依卷內道路交通事故調查報告表及
    事故現場相片顯示，被告前開自用小客車與被害人所乘坐前開機車發生碰撞之地
    點，在臺北縣三峽鎮○○路由南往北車道與和平街往市○○○○道交會處，被告
    之自用小客車已駛越文化路由南往北車道逾半，車身橫阻於上開交岔路口文化路
    由南往北車道外側，俱徵碰撞係發生於被告車輛穿越路口行進間，且為被告之自
    用小客車擦撞被害人乘坐之機車，否則茍如被告所辯已暫停讓被害人所乘機車先
    行仍遭撞上，被害人所乘機車應為車頭正面受創，被告之自用小客車應限於車側
    受損，豈會有其車身橫阻於上開交岔路口文化路由南往北車道外側，右大燈及前
    保險桿亦遭損害之情況存在﹖按車輛行至無號誌之交岔路口，支線道車應暫停讓
    幹線道車先行，道路交通安全規則第一百零二條第一項第二款定有明文，此為汽
    車駕駛人應盡之注意義務，又據卷內道路交通事故調查報告表繪示，事故發生時
    路況、視距均良好，亦無不能注意之情事，彼時被告倘若能暫停讓幹線道上之被
    害人所乘機車先行，不搶越交岔路口，即不至於發生系爭道路交通事故，肇致被
    害人受傷之結果發生，且未暫停讓幹線道車先行，致撞及被害人乘坐之機車，使
    被害人受有傷害，被告之過失及其過失與被害人所受傷害間有相當因果關係，至
    為灼然，本件道路交通事故經檢察官送請鑑定結果，認被告行經無號誌交岔路口
    未暫停讓幹道車先行，為肇事原因，有臺灣省臺北縣區車輛行車事故鑑定委員會
    八十九年六月二十三日八九北行字第○九一六號鑑定意見函附卷足稽，與本院認
    定之事實無異，可供參考，綜上被告所辯，無非推諉卸責之詞，不足採信，本案
    事證明確，被告犯行堪予認定。
二、核被告丙○○所為，係犯刑法第二百八十四條第一項前段之過失傷害罪。爰審酌
    被告因未讓幹線道車先行，肇致被害人成傷，駕駛態度輕忽，應予非難，兼衡被
    害人傷勢、被告過失程度、素行、智識程度及犯罪後態度等一切情狀，量處如主
    文所示之刑，並諭知易科罰金之折算標準，資為懲儆。
據上論結，應依刑事訴訟法第二百九十九條第一項前段，刑法第二百八十四條一項前
段、第四十一條，罰金罰鍰提高標準條例第一條前段、第二條，判決如主文。
本案經檢察官林建中到庭執行職務。
中      華      民      國     八十九    年     十二     月    二十一   日
                                    臺灣板橋地方法院交通法庭
                                        法    官  蔡  新  毅
右正本證明與原本無異。
如不服本判決，應於判決送達後十日內，向本院提出上訴狀。
                                        書 記 官  謝  麗  秋
中      華      民      國   八十九    年     十二     月    二十一   日
※附錄本案論罪科刑法條全文※
刑法第二百八十四條
因過失傷害人者，處六月以下有期徒刑、拘役或五百元以下罰金。致重傷者，處一年
以下有期徒刑、拘役或五百元下罰金。
從事業務之人，因業務上之過失傷害人者，處一年以下有期徒刑、拘役或一千元以下
罰金。致重傷者，處三年以下有期徒刑、拘役或二千元以下罰金。


司法院資訊處製作；財團法人民間司法改革基金會備份。
